臺灣高雄地方法院刑事判決　　　　　　　96年度訴字第2647號
公　訴　人　臺灣高雄地方法院檢察署檢察官
被　　　告　甲○○
上列被告因毒品危害防制條例案件，經檢察官提起公訴（96年度
毒偵字第5387號），被告於本院準備程序中為有罪陳述，經合議
庭裁定由受命法官依簡式審判程序獨任審理，本院判決如下：
    主  文
甲○○施用第一級毒品，處有期徒刑柒月；扣案之殘留海洛因之
注射針筒壹支、殘渣袋壹只，均沒收銷燬之，扣案之注射針筒壹
支，沒收之。又施用第二級毒品，處有期徒刑參月，扣案之殘留
甲基安非他命之塑膠鏟壹支，沒收銷燬之。應執行有期徒刑玖月
，扣案之殘留海洛因之注射針筒壹支、殘渣袋壹只及殘留甲基安
非他命之塑膠鏟壹支，均沒收銷燬之，扣案之注射針筒壹支，沒
收之。
    事  實
一、甲○○前因施用毒品案件，經本院以94年度毒聲字第2596號
    裁定令入勒戒處所施以觀察、勒戒，嗣因認無繼續施用毒品
    傾向，於民國95年1 月19日執行完畢釋放，並經臺灣高雄地
    方法院檢察署檢察官以94年度毒偵字第6549號為不起訴處分
    確定。詎其仍不知戒斷毒癮，復於上開觀察、勒戒完畢後5
    年內復基於施用毒品之犯意，於96年5 月30日下午15時許，
    在高雄縣燕巢鄉「威靈寺」廁所內，分別以針筒注射及點火
    燒烤之方式，施用第一級毒品海洛因及第二級毒品甲基安非
    他命（起訴書誤載為安非他命）各1 次。嗣警方於同日下午
    16時許，在高雄縣山鎮○○路1 之6 號旁見甲○○行跡可疑
    遂上前盤查，當場在其左側褲袋內查獲其所有供施用毒品之
    用之注射針筒1 支、殘留海洛因之注射針筒1 支、殘渣袋1
    只及殘留甲基安非他命之塑膠鏟1 支，經採尿送驗後結果確
    呈嗎啡及甲基安非他命陽性反應，始悉前情。
二、案經高雄縣政府警察局岡山分局報請臺灣高雄地方法院檢察
    署檢察官偵查起訴。
    理  由
一、本件被告甲○○所犯係死刑、無期徒刑、最輕本刑為3 年以
    上有期徒刑以外之罪，其於準備程序中就被訴事實為有罪之
    陳述，經法官告知簡式審判程序之旨，並聽取公訴人及被告
    之意見後，認為適宜由受命法官獨任進行簡式審判程序，依
    刑事訴訟法第273 條之1 第1 項規定，裁定由受命法官獨任
    進行審判程序，合先敘明。
二、訊據被告對於上揭施用第一級毒品海洛因及第二級毒品甲基
    安非他命之事實於審理時坦承不諱，而被告為警採之尿液，
    經送請台灣檢驗科技股份有限公司以酵素免疫法 (EIA)及氣
    相層析質譜法 (GC/MS)方法檢驗結果，呈嗎啡及甲基安非他
    命陽性反應，此有該公司96年6 月13日報告編號KＺ00000000
    0000號濫用藥物尿液檢驗報告1 紙附卷可稽；又扣案之注射
    針筒2 支、殘渣袋1 只及塑膠鏟1 支，經送請高雄醫學大學
    附設中和紀念醫院檢驗結果，其中注射針筒1 支（編號：25
    2 號）及殘渣袋1 只均呈海洛因陽性反應，另1 支注射針筒
    （編號：251 號）呈陰性反應，塑膠鏟呈甲基安非他命陽性
    反應，此有該醫院96年7 月26日編號0000-000、0000-000、
    0000- 000 、0000-000號檢驗報告各1 紙可稽，是該扣案之
    注射針筒1 支（編號：252 號）、殘渣袋1 只確殘留第一級
    毒品海洛因，塑膠鏟殘留第二級毒品甲基安非他命無訛，足
    徵被告前開施用第一級毒品海洛因及第二級毒品安非他命之
    自白核與事實相符，堪可採為論罪科刑之依據。綜上足認，
    被告施用第一級毒品海洛因及第二級毒品甲基安非命各1 次
    之犯行，應堪認定。又被告有如上開事實欄所列施用毒品之
    前科紀錄，此有臺灣高等法院被告前案紀錄表在卷可參，堪
    認被告確於觀察勒戒執行完畢釋放後5 年內，再犯本件施用
    第一級毒品、第二級毒品之罪。綜上所述，本件事證明確，
    被告犯行堪以認定，應依法論科。
三、核被告所為，係犯毒品危害防制條例第10條第1 項之施用第
    一級毒品罪及同條第2 項之施用第二級毒品罪。被告持有第
    一、二級毒品並進而施用，其持有之低度行為，應為施用之
    高度行為所吸收，不另論罪。被告所犯上開2 罪，犯意各別
    ，行為互異，應分論併罰。爰審酌被告前因施用毒品，並經
    觀察、勒戒程序，仍未能徹底戒絕吸毒惡行，顯見意志不堅
    ，惟念其犯後坦承犯行，且施用毒品乃屬自戕行為，尚未害
    及他人等一切情狀，分別量處如主文所示之刑，並定其應執
    行之刑。
四、扣案之注射針筒1支（編號：252號）、殘渣袋1只，經送請
    上開醫院檢驗結果，呈海洛因陽性反應，另塑膠鏟1 支，經
    上開醫院檢驗結果，呈甲基安非他命陽性反應，業據本院認
    定如前，已如前述，是該注射針筒、殘渣袋及塑膠鏟難以與
    毒品析離，應整體視為違禁物，不論屬於犯人所有與否，應
    依毒品危害防制條例第18條第1 項前段之規定，均沒收銷燬
    之，另扣案之注射針筒1 支（編號：251 號），係被告所有
    供施用毒品所用之物，業經被告供述在卷，爰依刑法第38條
    第1 項第2 款予以沒收。
據上論斷，應依刑事訴訟法第273 條之1 第1 項、第299 條第1
項前段，毒品危害防制條例第10條第1 項、第2 項、第18條第1
項前段，刑法第11條、第38條第1 項第2 款、第51條第5 款，判
決如主文。
本案經檢察官鄧藤墩到庭執行職務。
中　　華　　民　　國　　96　　年　　7 　　月　　31　　日
                  刑事第十庭    法　官  楊淑珍
以上正本證明與原本無異。
如不服本判決，應於判決送達後10日內，向本院提出上訴狀。
中　　華　　民　　國　　96　　年　　7 　　月　　31　　日
                                書記官  陳憶萱
附錄本件論罪法條全文：
毒品危害防制條例第10條
施用第一級毒品者，處6月以上5年以下有期徒刑。
施用第二級毒品者，處3年以下有期徒刑。
